【裁判字號】    97,上訴,236
【裁判日期】    970408
【裁判案由】    違反毒品危害防制條例
【裁判全文】
臺灣高等法院臺中分院刑事判決         97年度上訴字第236號
上  訴  人  臺灣南投地方法院檢察署檢察官
被      告  甲○○
                    現於臺灣臺中監獄南投分監
                    現於臺灣臺中監獄(寄押)
指定辯護人  本院公設辯護人丙○○
上列上訴人因違反毒品危害防制條例案件，不服臺灣南投地方法
院96年度訴字第1079號中華民國96年12月18日第一審判決（起訴
案號：臺灣南投地方法院檢察署96年度偵字第3795號、第3846號
 ），提起上訴，本院判決如下：
    主  文
原判決撤銷。
甲○○所犯罪名及處罰，詳如附表一「所犯罪名及處罰」欄所示
。應執行有期徒刑拾貳年，扣案之分裝袋拾貳只均沒收。未扣案
之販賣第二級毒品所得新台幣壹萬柒仟壹佰元，沒收之，如全部
或一部不能沒收時，以其財產抵償之。
    事  實
一、甲○○前因施用第二毒品案件，經臺灣南投地方法院判處有
    期徒刑4月確定，於96年10月27日縮刑期刑執行完畢（尚未
    構成累犯）。明知甲基安非他命業經毒品危害防制條例列為
    二級毒品管制，非經許可，不得販賣或持有，因有吸食毒品
    惡習，為牟取些微差價，基於意圖販賣第二級毒甲基安非他
    命予周圍同染毒癮之友人，以賺取蠅頭小利之犯意，並以他
    人所有0000-000-000號行動電話作為對外聯絡販賣第二級毒
    品甲基安非他命之通訊工具，由欲購買第二級毒品甲基安非
    他命者，撥打前開行動電話號碼，與甲○○聯繫交易時間、
    地點、數量及價格等事宜後，甲○○再依約前往交易，以此
    方式反覆延續實施下列販賣第二級毒安非他命之行為：
(一)、於附表一編號一所示時間，胡世淵以所使用之0000-000-000
    號行動電話撥打甲○○所使用之0000-000-000號行動電話購
    買甲基安非他命，嗣約定好交易之時間、地點及金額後，即
    由甲○○依約將胡世淵所欲購買之甲基安非他命，持往如附
    表一編號一所示地點，交付胡世淵後完成交易。甲○○即以
    附表一編號一所示方式、金額販賣甲基安非他命予胡世淵共
    3 次。販賣甲基安非他命所得共計5500元。
(二)、於附表一編號二所示時間，陳文雄以所使用之0000-000-000
    號行動電話撥打甲○○所使用之0000-000-000號行動電話購
    買甲基安非他命，嗣約定好交易之時間、地點及金額後，即
    由甲○○依約將陳文雄所欲購買之甲基安非他命，持往如附
    表一編號二所示地點，交付陳文雄後完成交易。甲○○即以
    附表一編號二所示方式、金額販賣甲基安非他命予陳文雄共
    2 次。販賣甲基安非他命所得共計3000元。
(三)、於附表一編號三所示時間，陳昇炎以所使用之0000-000-000
    號行動電話撥打甲○○所使用之0000-000-000號行動電話購
    買甲基安非他命，嗣約定好交易之時間、地點及金額後，即
    由甲○○依約將陳昇炎所欲購買之甲基安非他命，持往如附
    表一編號三所示地點，交付陳昇炎後完成交易。甲○○即以
    附表一編號三所示方式、金額販賣甲基安非他命予陳昇炎共
    3 次。販賣甲基安非他命所得共計1100元。
(四)、於附表一編號四所示時間，林佳玲以所使用之0000-000-000
    號行動電話撥打甲○○所使用之0000-000-000號行動電話購
    買甲基安非他命，嗣約定好交易之時間、地點及金額後，即
    由甲○○依約將林佳玲所欲購買之甲基安非他命，持往如附
    表一編號四所示地點，交付林佳玲後完成交易。甲○○即以
    附表一編號四所示方式、金額販賣甲基安非他命予林佳玲共
    3 次。販賣甲基安非他命所得共計4000元。
(五)、於附表一編號五所示時間，蕭富盛以所使用之0000-000-000
    號行動電話撥打甲○○所使用之0000-000-000號行動電話購
    買甲基安非他命，嗣約定好交易之時間、地點及金額後，即
    由甲○○依約將蕭富盛所欲購買之甲基安非他命，持往如附
    表一編號五所示地點，交付蕭富盛後完成交易。甲○○即以
    附表一編號五所示方式、金額販賣甲基安非他命1次予蕭富
    盛。販賣甲基安非他命所得計1000元。
(六)、於附表一編號六所示時間，莊炳璋以所使用之0000-000-000
    號行動電話撥打甲○○所使用之0000-000-000號行動電話購
    買甲基安非他命，嗣約定好交易之時間、地點及金額後，即
    由甲○○依約將莊炳璋所欲購買之甲基安非他命，持往如附
    表一編號六所示地點，交付莊炳璋後完成交易。甲○○即以
    附表一編號六所示方式、金額販賣甲基安非他命予莊炳璋共
    2 次。販賣甲基安非他命所得共計2000元。
(七)、於附表一編號七所示時間，陳孟宏以所使用之0000-000-000
    號行動電話撥打甲○○所使用之0000-000-000號行動電話購
    買甲基安非他命，嗣約定好交易之時間、地點及金額後，即
    由甲○○依約將陳孟宏所欲購買之甲基安非他命，持往如附
    表一編號七所示地點，交付陳孟宏後完成交易。甲○○即以
    附表一編號七所示方式、金額販賣甲基安非他命1次予陳孟
    宏。販賣甲基安非他命所得計500元。
(八)、嗣因甲○○施用第二級毒品案件，經臺灣南投地方法院判處
    有期徒刑4月確定後未到案執行，經臺灣南投地方法院檢察
    署檢察官發佈通緝，於96年7月27日凌晨1時許，在台中市○
    ○路167號10樓之8緝獲，並扣得其所有供販賣第二級毒品所
    有之分裝袋12只，而循線查悉上情。
三、案經臺灣南投地方法院檢察署檢察官指揮南投縣政府警察局
    刑事警察大隊偵查起訴。
    理  由
壹、程序部分
一、按當事人、代理人或辯護人於法院調查證據時，知有刑事訴
    訟法第159條第1項不得為證據之情形，而未於言詞辯論終結
    前聲明異議者，視為有前項之同意，同法第159條之5定有明
    文。立法意旨在於傳聞證據未經當事人之反對詰問予以核實
    ，原則上先予排除。惟若於言詞辯論終結前未聲明異議，基
    於尊重當事人對傳聞證據之處分權，及證據資料愈豐富，愈
    有助於真實發見之理念，且強化言詞辯論主義，使訴訟程序
    得以順暢進行，上開傳聞證據亦均具有證據能力。本件證人
    胡世淵、陳文雄、陳昇炎、林佳玲、蕭富盛、莊炳璋、陳孟
    宏均於警詢及偵查中為陳述，其性質雖屬傳聞證據，且未再
    於法院審理中為陳述，惟當事人或辯護人已知上述筆錄乃傳
    聞證據，且均未於言詞辯論終結前對該等筆錄內容異議，依
    上開規定，是其於警詢及偵查中之證言已擬制同意其有證據
    能力，本院審酌上開筆錄作成時，較無人情施壓或干擾，亦
    無不當取供之情形，認為以之作為本案之證據亦屬適當，是
    其於警詢及偵查筆錄之證言自具有證據能力。
二、其餘本件認定事實所引用本件卷內所有卷證資料（包含文書
    證據、物證等證據），並無證據證明係公務員違背法定程序
    所取得，當事人及辯護人於法院審理終結前就卷內所有之卷
    證資料之證據能力，均表示無意見，且卷內之文書證據，亦
    無刑事訴訟法第159條之4之顯有不可信之情況與不得作為證
    據情形，則依刑事訴訟法第159條之5之規定，本件認定事實
    所引用之本件卷證所有文書證據、物證等證據，均有證據能
    力。
貳、實體部分
一、上揭事實，業經被告甲○○於原審及本院審理時均坦承不諱
    ，核與證人胡世淵、陳文雄、陳昇炎、林佳玲、蕭富盛、莊
    炳璋、陳孟宏於警詢時及偵查中證述之情節相符，並有臺灣
    南投地方法院檢察署通訊監察書 (門號0000-000-000號附於
    本院卷p41、55、56)及附表二所示被告持用0000-000-000號
    行動電話與證人胡世淵、陳文雄、陳昇炎、林佳玲、蕭富盛
    、莊炳璋及陳孟宏等人交易附表一所示第二級毒品甲基安非
    命之通訊監察譯文在卷可參，以上通訊監察譯文內容，除被
    告不否認外，並經證人胡世淵、陳文雄、陳昇炎、林佳玲、
    蕭富盛、莊炳璋、陳孟宏等人於警詢及偵查中逐一閱覽，並
    均表示係渠等向被告進行毒品交易所撥打的無訛，各筆譯文
    內容與證人警偵訊之證述無何歧異之處；此外，並有上開證
    人各在警方提供8張照片中，均指認被告即販賣甲基安非他
    命給證人之人，有證人胡世淵、陳文雄、陳昇炎、林佳玲、
    蕭富盛、莊炳璋、陳孟宏簽名捺印之南投縣政府警察局刑警
    大隊指認犯罪嫌疑人紀錄表含指認照片各1紙在卷足憑，及
    分裝袋12只扣案可稽，被告自白與事實相符，足以採信。再
    佐以，被告於原審審理時亦自承販賣甲基安非予附表一所示
    證人時，係將買進之甲基安非他命取出一部分後販出（見原
    審卷p58）等情，故每次販出即可取得該部分之甲基安非他
    命為其利潤，是其顯有販毒以牟利之意圖甚明。綜上所述，
    被告販賣甲基安非他命予胡世淵3次、予陳文雄2次、予陳昇
    炎3次、予林佳玲3次、予蕭富盛1次、予莊炳璋2次、予陳孟
    宏1次等事證已臻明確，其犯行洵堪認定，應依法論科。
二、查甲基安非他命則係毒品危害防制條例第2條第2項第2款所
    定之第二級毒品，不得販賣、持有、轉讓。核被告所為均係
    犯毒品危防制條例第4條第2項販賣第二級毒品罪。被告持有
    毒品之低度行為，應分別為各該販賣之高度行為所吸收，均
    不另論罪。94年2月2日修正公布並於95年7月1日施行之刑法
    ，基於刑罰公平原則之考量，杜絕僥倖之犯罪心理，並避免
    易致鼓勵犯罪之誤解，已刪除第56條連續犯之規定。行為人
    反覆實行之犯罪行為茍係在刑法修正施行後者，因法律之修
    正已生阻斷連續犯之法律效果，除認應合於接續犯、繼續犯
    、集合犯等實質上一罪關係而以一罪論處外，基於一罪一罰
    之刑罰公平性，自應併合處罰。而刑法上所謂集合犯是指立
    法者所制定之犯罪構成要件中，本就預定有數個同種類之行
    為將反覆實行之犯罪而言，是將各自實現犯罪構成要件之多
    數行為，解釋為集合犯，而論以一罪；是以對於集合犯，必
    須從嚴解釋，以符合立法者之意向。所謂集合犯，係指數犯
    罪構成要件中，本即預定有數個同種類之行為將反覆實行，
    雖其特質為行為含有反覆實行複數行為而評價為包括一罪，
    但並非其所有反覆實行之行為，皆一律認為包括一罪，仍須
    從行為人之主觀犯意，自始係基於概括性，行為之時、空上
    具有密切關係，且依社會通念，認屬包括之一罪為合理適當
    者，始足當之，否則仍應依實質競合予以併合處罰。犯罪是
    否包括一罪之集合犯，客觀上，應斟酌其法律規定文字之本
    來意涵、實現該犯罪目的之必要手段、社會生活經驗中該犯
    罪實行常態及社會通念等；主觀上，則視其是否出於行為人
    之一次決意，並秉持刑罰公平原則，加以判斷（最高法院96
    年度台上字第1168、1850、3531、4969號等判決要旨參照)
    。本件被告意圖營利而販賣安非他命計15次之行為，為實現
    牟利之犯罪目的，依吾人之生活經驗，其犯罪之實行，固以
    反覆、繼續為常態，然其販賣之時間，自96年5月21日起，
    迄96年6月14日止，長達1、2個月許，販賣地點遍佈南投縣
    名間鄉○○路一帶或大庄村附近、或南投市五育中學、南岡
    國中、南投國小附近、南投市多多遊藝場、三和路郵局前等
    處，販賣對象則包括胡世淵等7人，已難認係出於一次犯意
    之決定，況此類綿延1、2個月，異時、異地且異其對象之販
    賣毒品行為，依社會通念，殊難認以評價為一罪為適當，再
    者，被告多次販賣毒品，致該毒品氾濫，嚴重危害國人身心
    健康之犯罪結果，評價為集合犯之包括一罪，難謂符合法律
    規範本質，更與刪除連續犯之修法意旨相違，自不得認僅成
    立集合犯之包括一罪。是被告所為各次販賣毒品等犯行間，
    犯意有別，行為互殊，應予分論併罰。
三、另按刑之量定，為求個案裁判之妥當性，法律固賦予法院裁
    量權，但此項裁量權之行使，除應依刑法第57條規定，審酌
    行為人及其行為等一切情狀，為整體之評價，並應顧及比例
    原則與平等原則，使罪刑均衡，輕重得宜，以契合社會之法
    律感情。又刑法第59條規定犯罪之情狀可憫恕者，得酌量減
    輕其刑，其所謂「犯罪之情狀」，與同法第57條規定科刑時
    應審酌之一切情狀，並非有截然不同之領域，於裁判上酌減
    其刑時，應就犯罪一切情狀（包括第57條所列舉之10款事項
    ），予以全盤考量，審酌其犯罪有無可憫恕之事由（即有無
    特殊之原因與環境，在客觀上足以引起一般同情，以及宣告
    法定低度刑，是否猶嫌過重等等），以為判斷（參照最高法
    院95年度台上字第6157號判決）。而毒品危害防制條例第4
    條第2項規定：「製造、運輸、販賣第二級毒品者，處無期
    徒刑或7年以上有期徒刑，得併科新臺幣7百萬元以下罰金。
    」，其法定刑為無期徒刑或7年以上有期徒刑，刑度不可謂
    不重。然同為販賣第二級毒品之人，其原因動機不一，犯罪
    情節未必盡同，或有大盤毒梟者，亦有中、小盤之分，甚或
    僅止於吸毒者友儕間為求互通有無之有償轉讓者亦有之，其
    販賣行為所造成危害社會之程度自屬有異，法律科處此類犯
    罪，所設之法定最低本刑卻同為「無期徒刑或7年以上有期
    徒刑，得併科新臺幣7百萬元以下罰金」。被告因有施用毒
    品之前科（見卷附臺灣高等法院被告前案紀錄表），並因身
    染施用毒品之惡習，進而為本件販賣毒品之行為，究其原因
    當係肇於被告本身無法戒絕毒品，亦不知尋覓適當之機構協
    助導正，其販賣海洛因所得金額300元、500元、1000元不等
    ，且僅其中1次達3500元、2次達2000元之價額，顯見販賣之
    數量甚少，較諸販毒集團尚屬零星小額，又被告先後販賣第
    二級毒品甲基安非他命所得金額僅17100元，益見被告販售
    數量及販賣所得金額尚非鉅額，而被告僅係單純販賣交易毒
    品，並無施用強暴、脅迫之不法手段，更無向購買毒品之人
    積極催討交易款項，以其情節而論，相對於長期且大量販賣
    毒品之大毒梟，被告上開犯行對社會治安及國民健康所造成
    危害之惡性，尚不如專以販賣第二級毒品維生之販毒集團重
    大，被告雖因一時失慮而犯最輕本刑為7年有期徒刑之販賣
    第二級毒品罪，然刑罰除制裁之功能外，更寓有教育、感化
    之目的，使誤入歧途而有心改善者，能早日復歸社會，是本
    件被告所犯販賣第二級毒品海洛因之情節，不免有情輕法重
    之情形，衡其犯罪情狀在客觀上顯非不可憫恕，縱處以最低
    刑度，仍嫌過重，本院依被告客觀之犯行與主觀之惡性二者
    加以考量其犯罪情狀，爰依刑法第59條之規定，予以酌量減
    輕其刑。
三、原審判決就被告販賣第二級毒品甲基安非他命之犯行罪證明
    確，予以論罪科刑，固非無見。惟：被告上開販賣第二級毒
    品等犯行，原審判決認屬「集合犯」之實質上一罪，尚有未
    恰。公訴人上訴意旨據以指摘原判決適用法律未當，為有理
    由，應由本院將原審判決予以撤銷改判。爰審酌毒品之危害
    至大，施用者不惟殘害自身，其因施用毒品而散盡家財連累
    家人，或為買毒鋌而走險者，更不可勝計，故毒品所造成之
    社會問題尤大於施用者本身所受之毒害，被告本身亦為施用
    毒品者，當知之甚稔，其竟為謀個人私利以解毒癮，販賣毒
    品使毒害蔓延，危害他人及社會匪淺，暨考量其犯罪手段、
    販賣毒品甲基安非他命之期間、次數、所得之利益，及犯後
    能坦白承認，深表悔意等一切情狀，各量處如主文第2項所
    示之刑，並定其應執行刑，以資懲儆。檢察官起訴固具體求
    處有期徒刑15年，而蒞庭檢察官則求處有期徒刑7年，然本
    院審酌上情，及被告所犯共15項罪刑，認處如主文所示之刑
    ，實足資懲儆，併予敘明。
四、沒收
１、毒品危害防制條例第19條第1項規定，犯販賣毒品罪者，其
    犯罪所得之財物均沒收之，係採義務沒收主義。故販賣毒品
    所得之對價，不問其中成本若干，利潤多少，均應全部諭知
    沒收，貫徹政府查禁煙毒之決心，以符立法本旨（最高法院
    91年度台上字第2419號判決意旨可供參照）。茲被告販賣毒
    品甲基安非他命所得17100元雖均未扣案，仍應依上開說明
    及規定予以宣告沒收，如全部或一部不能沒收時，以其財產
    抵償之。
２、扣案分裝袋12只係被告所有，然尚未使用包裝毒品，應認僅
    係預備供將來分裝毒品之用，爰依刑法第38條第1項第2款規
    定諭知沒收（參照最高法院95年度台上字第5062號判決、96
    年度台上字第1828號判決）。
３、至於扣案之電子磅秤1台，及未扣案被告用以聯絡交易毒品
    之0000000000號行動電話（含手機1支及SIM卡1片），被告
    否認為其所有，亦無證據證明係其所有，更非違禁物，爰不
    宣告沒收；其餘扣案之0000000000、0000000000、00000000
    00、0000000000號行動電話（均含手機1支及SIM卡1片），
    則與本件犯罪無關，亦不宣告沒收。
據上論結，應依刑事訴訟法第369條第1項前段、第364條、第299
條第1項前段，毒品危害防制條例第4條第2項、第19條第1項，刑
法第11條前段、第38條第1項第2款、第59條、第51條第5款，判
決如主文。
本案經檢察官乙○○到庭執行職務。
中    華    民    國    97    年    4    月     8    日
            刑事第六庭  審判長法  官  李  文  雄
                              法  官  邱  顯  祥
                              法  官  林  靜  芬
上列正本證明與原本無異。
如不服本判決應於收受送達後十日內向本院提出上訴狀，其未敘
述上訴之理由者並得於提起上訴後十日內向本院補提理由書（均
須按他造當事人之人數附繕本）。
                              書記官  高  勳  楠
中    華    民    國    97    年    4    月     8    日
【附表一】
┌──┬───┬─────┬─────┬───────┬─────────────────┬──────┐
│編號│對象  │  時  間  │  地  點  │交易金額（新臺│        所犯罪名及處罰            │備註        │
│    │      │          │          │幣）種類及數量│                                  │            │
├──┼───┼─────┼─────┼───────┼─────────────────┼──────┤
│一  │胡世淵│(一)96年5月 │名間鄉南田│購買第二級毒品│(一)販賣第二級毒品，處有期徒刑參年陸│偵3846卷    │
│    │      │21日某時許│路某麵攤  │甲基安非他命1 │  月；扣案分裝袋拾貳只，沒收；販賣│P4、8、22   │
│    │      │          │          │包 (約0.2公克 │  第二級毒品甲基安非他命所得新臺幣│            │
│    │      │          │          │)價格為1000元 │  壹仟元沒收，如全部或一部不能沒收│            │
│    │      │          │          │              │  時，以其財產抵償之。            │            │
│    │      ├─────┼─────┼───────┼─────────────────┼──────┤
│    │      │(二)96年5月 │南投市五育│購買第二級毒品│(二)販賣第二級毒品，處有期徒刑參年陸│偵3846卷    │
│    │      │23日某時許│中學門口  │甲基安非他命1 │  月；扣案分裝袋拾貳只，沒收；販賣│P4、9、22   │
│    │      │          │          │包 (約0.2公克 │  第二級毒品甲基安非他命所得新臺幣│            │
│    │      │          │          │)價格為1000元 │  壹仟元沒收，如全部或一部不能沒收│            │
│    │      │          │          │              │  時，以其財產抵償之。            │            │
│    │      ├─────┼─────┼───────┼─────────────────┼──────┤
│    │      │(三)96年6月 │名間鄉南田│購買第二級毒品│(三)販賣第二級毒品，處有期徒刑參年陸│偵3846卷    │
│    │      │2日某時許 │路旁      │甲基安非他命1 │  月；扣案分裝袋拾貳只，沒收；販賣│P4-5、12、22│
│    │      │          │          │包 (半錢約1公 │  第二級毒品甲基安非他命所得新臺幣│            │
│    │      │          │          │克)價格為3500 │  參仟伍佰元沒收，如全部或一部不能│            │
│    │      │          │          │元            │  沒收時，以其財產抵償之。        │            │
├──┼───┼─────┼─────┼───────┼─────────────────┼──────┤
│二  │陳文雄│(一)96年5月 │名間鄉大庄│購買第二級毒品│(一)販賣第二級毒品，處有期徒刑參年陸│偵3846卷    │
│    │      │25日某時許│村某土地公│甲基安非他命1 │  月；扣案分裝袋拾貳只，沒收；販賣│P87、91、106│
│    │      │          │廟旁      │包 (數量不詳) │  第二級毒品甲基安非他命所得新臺幣│            │
│    │      │          │          │價格為1000元  │  壹仟元沒收，如全部或一部不能沒收│            │
│    │      │          │          │              │  時，以其財產抵償之。            │            │
│    │      ├─────┼─────┼───────┼─────────────────┼──────┤
│    │      │(二)96年6月 │南投市南岡│購買第二級毒品│(二)販賣第二級毒品，處有期徒刑參年陸│偵3846卷    │
│    │      │13日某時許│國中往五育│甲基安非他命1 │  月；扣案分裝袋拾貳只，沒收；販賣│P87反面、96 │
│    │      │          │中學之路旁│包(數量不詳)  │  第二級毒品甲基安非他命所得新臺幣│、106       │
│    │      │          │          │價格為2000元  │  貳仟元沒收，如全部或一部不能沒收│            │
│    │      │          │          │              │  時，以其財產抵償之。            │            │
├──┼───┼─────┼─────┼───────┼─────────────────┼──────┤
│三  │陳昇炎│(一)96年5月 │南投市多多│購買第二級毒品│(一)販賣第二級毒品，處有期徒刑參年陸│偵3846卷    │
│    │      │28日某時許│遊藝場    │甲基安非他命1 │  月；扣案分裝袋拾貳只，沒收；販賣│P69、73、81 │
│    │      │          │          │包 (數量不詳) │  第二級毒品甲基安非他命所得新臺幣│            │
│    │      │          │          │價格為300元   │  參佰元沒收，如全部或一部不能沒收│            │
│    │      │          │          │              │  時，以其財產抵償之。            │            │
│    │      ├─────┼─────┼───────┼─────────────────┼──────┤
│    │      │(二)96年6月 │名間鄉大庄│購買第二級毒品│(二)販賣第二級毒品，處有期徒刑參年陸│偵3846卷    │
│    │      │3日某時許 │村某處三合│甲基安非他命1 │  月；扣案分裝袋拾貳只，沒收；販賣│P70、74反、 │
│    │      │          │院內      │包(數量不詳)  │  第二級毒品甲基安非他命所得新臺幣│81正反      │
│    │      │          │          │價格為300元   │  參佰元沒收，如全部或一部不能沒收│            │
│    │      │          │          │              │  時，以其財產抵償之。            │            │
│    │      ├─────┼─────┼───────┼─────────────────┼──────┤
│    │      │(三)96年6月 │南投市三和│購買第二級毒品│(三)販賣第二級毒品，處有期徒刑參年陸│偵3846卷    │
│    │      │13日某時許│路郵局前  │甲基安非他命1 │  月；扣案分裝袋拾貳只，沒收；販賣│P71、75、82 │
│    │      │          │          │包(數量不詳)價│  第二級毒品甲基安非他命所得新臺幣│            │
│    │      │          │          │格為500元     │  伍佰元沒收，如全部或一部不能沒收│            │
│    │      │          │          │              │  時，以其財產抵償之。            │            │
├──┼───┼─────┼─────┼───────┼─────────────────┼──────┤
│四  │林佳玲│(一)96年5月 │南投市五育│購買第二級毒品│(一)販賣第二級毒品，處有期徒刑參年陸│偵3846卷    │
│    │      │30日某時許│中學前    │甲基安非他命1 │  月；扣案分裝袋拾貳只，沒收；販賣│P51、54、64 │
│    │      │          │          │包 (數量不詳) │  第二級毒品甲基安非他命所得新臺幣│            │
│    │      │          │          │價格為1000元  │  壹仟元沒收，如全部或一部不能沒收│            │
│    │      │          │          │              │  時，以其財產抵償之。            │            │
│    │      ├─────┼─────┼───────┼─────────────────┼──────┤
│    │      │(二)96年6月 │南投市五育│購買第二級毒品│(二)販賣第二級毒品，處有期徒刑參年陸│偵3846卷    │
│    │      │10日某時許│中學前    │甲基安非他命1 │  月；扣案分裝袋拾貳只，沒收；販賣│P51、55、64 │
│    │      │          │          │包(數量不詳)  │  第二級毒品甲基安非他命所得新臺幣│            │
│    │      │          │          │價格為2000元  │  貳仟元沒收，如全部或一部不能沒收│            │
│    │      │          │          │              │  時，以其財產抵償之。            │            │
│    │      ├─────┼─────┼───────┼─────────────────┼──────┤
│    │      │(三)96年6月 │南投市南投│購買第二級毒品│(三)販賣第二級毒品，處有期徒刑參年陸│偵3846卷    │
│    │      │13日某時許│國小門口  │甲基安非他命1 │  月；扣案分裝袋拾貳只，沒收；販賣│P51-52、57、│
│    │      │          │          │包(數量不詳)價│  第二級毒品甲基安非他命所得新臺幣│65          │
│    │      │          │          │格為1000元    │  壹仟元沒收，如全部或一部不能沒收│            │
│    │      │          │          │              │  時，以其財產抵償之。            │            │
├──┼───┼─────┼─────┼───────┼─────────────────┼──────┤
│五  │蕭富盛│(一)96年6月 │南投市多多│購買第二級毒品│(一)販賣第二級毒品，處有期徒刑參年陸│偵3846卷    │
│    │      │2日某時許 │遊藝場    │甲基安非他命1 │  月；扣案分裝袋拾貳只，沒收；販賣│P129、133、 │
│    │      │          │          │包 (數量不詳) │  第二級毒品甲基安非他命所得新臺幣│138         │
│    │      │          │          │價格為1000元  │  壹仟元沒收，如全部或一部不能沒收│            │
│    │      │          │          │              │  時，以其財產抵償之。            │            │
├──┼───┼─────┼─────┼───────┼─────────────────┼──────┤
│六  │莊炳璋│(一)96年6月 │南投名間鄉│購買第二級毒品│(一)販賣第二級毒品，處有期徒刑參年陸│偵3846卷    │
│    │      │10日某時許│南田路附近│甲基安非他命1 │  月；扣案分裝袋拾貳只，沒收；販賣│P114反面、  │
│    │      │          │          │包 (數量不詳) │  第二級毒品甲基安非他命所得新臺幣│116、124    │
│    │      │          │          │價格為1000元  │  壹仟元沒收，如全部或一部不能沒收│            │
│    │      │          │          │              │  時，以其財產抵償之。            │            │
│    │      ├─────┼─────┼───────┼─────────────────┼──────┤
│    │      │(二)96年6月 │南投市五育│購買第二級毒品│(二)販賣第二級毒品，處有期徒刑參年陸│偵3846卷    │
│    │      │14日某時許│中學前    │甲基安非他命1 │  月；扣案分裝袋拾貳只，沒收；販賣│P114反面、  │
│    │      │          │          │包 (約0.4公克 │  第二級毒品甲基安非他命所得新臺幣│116反面、124│
│    │      │          │          │)價格為1000元 │  壹仟元沒收，如全部或一部不能沒收│            │
│    │      │          │          │              │  時，以其財產抵償之。            │            │
├──┼───┼─────┼─────┼───────┼─────────────────┼──────┤
│七  │陳孟宏│(一)96年6月 │南投市三和│購買第二級毒品│(一)販賣第二級毒品，處有期徒刑參年陸│偵3846卷    │
│    │      │13日某時許│路郵局前  │甲基安非他命1 │  月；扣案分裝袋拾貳只，沒收；販賣│P42、32、   │
│    │      │          │          │包 (數量不詳) │  第二級毒品甲基安非他命所得新臺幣│45-46       │
│    │      │          │          │價格為500元   │  伍佰元沒收，如全部或一部不能沒收│            │
│    │      │          │          │              │  時，以其財產抵償之。            │            │
└──┴───┴─────┴─────┴───────┴─────────────────┴──────┘
【附表二】
┌─┬──────────┬────────┬────────────────────┐
│編│對  象              │時間及交易金額（│ 通     訊     監     聽     譯     文  │
│號│                    │新台幣）種類與數│                                        │
│  │                    │量              │                                        │
├─┼──────────┼────────┼────────────────────┤
│一│胡世淵              │(一)96年5月21日某 │96年5月21日10時44分秒：(見偵3846卷p8)   │
│  │(胡世淵以0000-000-00│時許，購買第二級│（胡）我到拉你在哪裡                    │
│  │9號行動電話與甲○○ │毒品甲基安非他命│（被告）我不知道路阿                    │
│  │持用之0000-000-000號│一包（約0.2公克 │（胡）你在哪裡                          │
│  │行動電話之通聯內容) │）價格為1000元  │（被告）那天吃午飯那裡阿                │
│  │                    │                │（胡）好我出去                          │
│  │                    ├────────┼────────────────────┤
│  │                    │(二)96年5月23日某 │96年5月23日8時28分23秒：(見偵3846卷p9)  │
│  │                    │時許，購買第二級│（被告）我要去五育中學那裡找我          │
│  │                    │毒品甲基安非他命│（胡）那大門口嗎我快到市區拉            │
│  │                    │一包（約0.2公克 │（被告）好拉我在那裡等你一下好拉        │
│  │                    │）價格為1000元  │                                        │
│  │                    ├────────┼────────────────────┤
│  │                    │(三)96年6月2日某時│96年6月2日1時17分45秒：(見偵3846卷p12)  │
│  │                    │許，購買第二級毒│（胡）半半有嗎                          │
│  │                    │品甲基安非他命一│（被告）現在是沒有阿                    │
│  │                    │包（約1公克）價 │（胡）沒有半半喔                        │
│  │                    │格為3500元      │（被告）是                              │
│  │                    │                │（胡）拿上來就半夜了啊                  │
│  │                    │                │（被告）人家還沒有拿上來                │
│  │                    │                ├────────────────────┤
│  │                    │                │96年6月2日1時41分20秒：                 │
│  │                    │                │（胡）剛好要出去怎樣喲                  │
│  │                    │                │（被告）無啊你也要半喲                  │
│  │                    │                │（胡）有半半嗎                          │
│  │                    │                │（被告）有啊                            │
│  │                    │                │（胡）這樣我跟你說這樣半半這樣好我馬上出│
│  │                    │                │      去嘿                              │
│  │                    │                │（被告）好啊                            │
│  │                    │                ├────────────────────┤
│  │                    │                │96年6月2日2時30分11秒：                 │
│  │                    │                │（被告）你到哪裡了                      │
│  │                    │                │（胡）到了                              │
│  │                    │                ├────────────────────┤
│  │                    │                │96年6月2日3時49分45秒：                 │
│  │                    │                │（胡）慢一小時我才出去我老耶再罵你聽有嗎│
│  │                    │                │（被告）好啊沒有關係                    │
│  │                    │                │（胡）我先跟你說一下，比較不會不好意思  │
│  │                    │                │（被告）好啊明天再拿給我啊              │
│  │                    │                ├────────────────────┤
│  │                    │                │96年6月2日21時16分40秒：(見偵3846卷p13) │
│  │                    │                │（胡）到了啊                            │
│  │                    │                │（被告）喔好                            │
│  │                    │                │                                        │
│  │                    │                │                                        │
│  │                    │                │                                        │
├─┼──────────┼────────┼────────────────────┤
│二│陳文雄              │(一)96年5月25日某 │96年5月25日7時49分34秒：(見偵3846卷p91) │
│  │（陳文雄以0000-000-0│時許，購買第二級│（雄）你那裡有嗎                        │
│  │55號行動電話與甲○○│毒品甲基安非他命│（被告）有啊                            │
│  │持用之0000-000-000號│一包，價格為1000│（雄）你在哪裡                          │
│  │行動電話之通聯內容）│元              │（被告）山上咧                          │
│  │                    │                │（雄）在山上喔                          │
│  │                    │                │（被告）是                              │
│  │                    │                │（雄）拿1000給我啦                      │
│  │                    │                │（被告）好                              │
│  │                    ├────────┼────────────────────┤
│  │                    │(二)96年6月13日某 │96年6月13日18時15分59秒：(見偵3846卷p96)│
│  │                    │時許，購買第二級│（雄）你去哪裡                          │
│  │                    │毒品甲基安非他命│（被告）無啊                            │
│  │                    │一包，價格為2000│（雄）無怎麼不在家                      │
│  │                    │元              │（被告）我現在沒有住那啊                │
│  │                    │                │（雄）不然你住哪裡國棟那裡喔            │
│  │                    │                │（被告）無啊國棟耶我剛剛從那裡過去沒有在│
│  │                    │                │        家                              │
│  │                    │                │（雄）不然你去哪裡                      │
│  │                    │                │（被告）我在南投街上                    │
│  │                    │                │（雄）又跑去南投街上                    │
│  │                    │                │（被告）朋友的家啊                      │
│  │                    │                ├────────────────────┤
│  │                    │                │96年6月13日18時26分45秒：               │
│  │                    │                │（雄）到了啊                            │
│  │                    │                │（被告）是                              │
├─┼──────────┼────────┼────────────────────┤
│三│陳昇炎              │(一)96年5月28日某 │96年5月28日7時26分45秒：(見偵3846卷p23) │
│  │（陳昇炎以0000-000-0│時許，購買第二級│（炎）我想跟你處理300阿欠你那個中午錢會 │
│  │49號行動電話與甲○○│毒品甲基安非他命│      給你                              │
│  │持用之0000-000-000號│一包，價格為300 │（被）我人在多多拉                      │
│  │行動電話之通聯內容）│元              │（炎）好我現在過去                      │
│  │                    ├────────┼────────────────────┤
│  │                    │(二)96年6月3日某時│96年6月3日11時11分37秒：(見偵3846卷p24反│
│  │                    │許，購買第二級毒│（炎）兄耶                              │
│  │                    │品甲基安非他命一│（被告）是                              │
│  │                    │包，價格為300元 │（炎）你現在方便嗎                      │
│  │                    │                │（被告）有喔                            │
│  │                    │                │（炎）要去哪裡找你                      │
│  │                    │                │（被告）我現在在山上咧                  │
│  │                    ├────────┼────────────────────┤
│  │                    │(三)96年6月13日某 │96年6月13日12時3分13秒：(見偵3846卷p25) │
│  │                    │時許，購買第二級│（炎）兄哥喔                            │
│  │                    │毒品甲基安非他命│（被告）是                              │
│  │                    │一包，價格為500 │（炎）有方便嗎                          │
│  │                    │元              │（被告）我人就無…                      │
│  │                    │                │（炎）我知道啊我知道你在哪裡啊          │
│  │                    │                │（被告）嗯                              │
│  │                    │                │（炎）是啊我等一下過去喔                │
│  │                    │                │（被告）你在你家附近                    │
│  │                    │                │（炎）500啦                             │
│  │                    │                │（被告）要幾百                          │
│  │                    │                │（炎）無嘟好剩500                       │
│  │                    │                │（被告）結果剩幾百                      │
│  │                    │                │（炎）喔                                │
│  │                    │                │（被告）好                              │
│  │                    │                ├────────────────────┤
│  │                    │                │96年6月13日14時22分0秒：(見偵3846卷p25反│
│  │                    │                │（炎）哥哥喔                            │
│  │                    │                │（被告）是                              │
│  │                    │                │（炎）我要拿錢給你，順便跟你處理這200這 │
│  │                    │                │      樣好嗎                            │
│  │                    │                │（被）我沒在那裡咧                      │
│  │                    │                │（炎）啊無你在哪裡我過去好了            │
│  │                    │                │（被告）晚一點不行嗎                    │
│  │                    │                │（炎）無啦朋友算說拿800來我想說處一點給 │
│  │                    │                │      他                                │
│  │                    │                │（被告）喔                              │
│  │                    │                │（炎）在哪裡郵局                        │
│  │                    │                │（被告）我在郵局這裡                    │
│  │                    │                │（炎）在哪裡郵局我們過去就好            │
│  │                    │                │（被告）總局這裡啦                      │
│  │                    │                │（炎）你說的是郵局總局喔                │
│  │                    │                │（被告）是郵局總局                      │
│  │                    │                │（炎）是對                              │
│  │                    │                │（被告）郵局對面是不是在賣手機          │
│  │                    │                │（炎）我到了打給你好嗎                  │
│  │                    │                │（被告）嗯                              │
│  │                    │                ├────────────────────┤
│  │                    │                │96年6月13日14時35分22秒：(見偵3846卷p26)│
│  │                    │                │（炎）兄哥喔                            │
│  │                    │                │（被告）是                              │
│  │                    │                │（炎）你什麼時候會到                    │
│  │                    │                │（被告）我快到了我用走路的              │
│  │                    │                ├────────────────────┤
│  │                    │                │96年6月13日19時40分41秒：(見3846卷p26反 │
│  │                    │                │（炎）兄哥你在哪裡                      │
│  │                    │                │（被告）按捺                            │
│  │                    │                │（炎）我想說要跟你處理300來拿錢給你順便 │
│  │                    │                │      那個有辦法嗎                      │
│  │                    │                │（被告）現在沒辦法（某男要跟被告買毒品）│
├─┼──────────┼────────┼────────────────────┤
│四│林佳玲              │(一)96年5月30日某 │96年5月30日12時6分42秒：(見偵3846卷p54) │
│  │（林佳玲以0000-000-0│時許，購買第二級│（林）喂不好意思                        │
│  │20號行動電話與甲○○│毒品甲基安非他命│（被告）喂                              │
│  │持用之0000-000-000號│一包，價格為1000│（林）你有辦法來五育高中這裡嗎          │
│  │行動電話之通聯內容）│元              │（被告）好啊好啊                        │
│  │                    │                │（林）好喔                              │
│  │                    │                │（被告）好                              │
│  │                    │                │（林）我1000就好了啊                    │
│  │                    │                │（被告）好                              │
│  │                    │                │（林）不要讓人知道嘿讓人知道馬上就傳到耳│
│  │                    │                │      朵裡                              │
│  │                    │                │（被告）我知道                          │
│  │                    │                │（林）我現在馬上過去                    │
│  │                    │                │（被告）好                              │
│  │                    │                │（林）喔好謝謝你                        │
│  │                    │                │（被告）好                              │
│  │                    ├────────┼────────────────────┤
│  │                    │(二)96年6月10日某 │96年6月10日9時52分1秒：(見偵3846卷p55)  │
│  │                    │時許，購買第二級│（林）匿散喔日語：指對男性稱呼          │
│  │                    │毒品甲基安非他命│（被告）是                              │
│  │                    │一包，價格為2000│（林）你那裡有嗎                        │
│  │                    │元              │（被告）有啊                            │
│  │                    │                │（林）有喔我跟你說我知道我丈夫有打給你他│
│  │                    │                │      拿完後你可以幫我拿過來嗎          │
│  │                    │                │（被告）拿去哪裡                        │
│  │                    │                │（林）醫院這裡                          │
│  │                    │                │（被告）這樣喔                          │
│  │                    │                │（林）他跟你拿完以後離開以後走了以後你再│
│  │                    │                │      打給我你再拿來醫院一樣後面停車場不│
│  │                    │                │      在學校那裡                        │
│  │                    │                │（被告）好啊                            │
│  │                    │                │（林）那裡就那一天我們在路邊正對面那裡有│
│  │                    │                │      一個停車場有嗎                    │
│  │                    │                │（被告）喔                              │
│  │                    │                │（林）是在那後壁面喔                    │
│  │                    │                │（被告）醫院裡面的停車場                │
│  │                    │                │（林）在後壁面那個喔在國小對面那裡      │
│  │                    │                │（被告）好啊                            │
│  │                    │                │（林）啊…2                             │
│  │                    │                │（被告）一樣1張就對了                   │
│  │                    │                │（林）跟那一天一樣                      │
│  │                    │                │（被告）喔好啦                          │
│  │                    │                │（林）喔麻煩你嘿好謝謝                  │
│  │                    │                │（被告）嗯                              │
│  │                    │                ├────────────────────┤
│  │                    │                │96年6月10日10時45分54秒：(見偵3846卷p56)│
│  │                    │                │（被告）喂                              │
│  │                    │                │（林）嘿                                │
│  │                    │                │（被告）後面停車場                      │
│  │                    │                │（林）我在後面的門這裡啦後面停車場這裡  │
│  │                    │                │（被告）我人在停車場外面啊在門邊喲      │
│  │                    │                │（林）路邊喲                            │
│  │                    │                │（被告）你在上面還是下面                │
│  │                    │                │（林）我下來了啊                        │
│  │                    │                │（被告）是我在路邊我有開一台車這裡銀色的│
│  │                    │                │        啊                              │
│  │                    │                │        ※被告車內有某男講銀色的啊      │
│  │                    │                │（林）你在路邊嗎                        │
│  │                    │                │（被告）停車場對面啊                    │
│  │                    │                │（林）我出去我出去                      │
│  │                    │                ├────────────────────┤
│  │                    │                │96年6月10日10時47分59秒：               │
│  │                    │                │（林）嘿                                │
│  │                    │                │（被告）喂                              │
│  │                    │                │（林）不好意思這些需要2千喔裡           │
│  │                    │                │（被）是                                │
│  │                    │                ├────────────────────┤
│  │                    │                │96年6月10日10時48分25秒：               │
│  │                    │                │（被告）你看那個那個都是整粒的感覺會少一│
│  │                    │                │        點                              │
│  │                    │                │（林）喔好好                            │
│  │                    │                │（被告）可以秤的啦那個也比較耐燒那個沒有│
│  │                    │                │        比較少                          │
│  │                    │                │（林）好好好謝謝                        │
│  │                    ├────────┼────────────────────┤
│  │                    │(三)96年6月13日某 │96年6月13日11時38分48秒：(見偵3846卷p57)│
│  │                    │時許，購買第二級│（林）匿參喔                            │
│  │                    │毒品甲基安非他命│（被告）是                              │
│  │                    │一包，價格為1000│（林）你方便嗎                          │
│  │                    │元              │（被告）有啊                            │
│  │                    │                │（林）我要1啦                           │
│  │                    │                │（被告）是                              │
│  │                    │                │（林）喔                                │
│  │                    │                │（被告）好                              │
│  │                    │                │（林）來醫院這裡                        │
│  │                    │                │（被告）好啊                            │
│  │                    │                │（林）一樣國小的門口好了                │
│  │                    │                │（被告）好                              │
│  │                    │                │（林）前一次門口那裡                    │
│  │                    │                │（被告）好                              │
│  │                    │                │（林）喔                                │
│  │                    │                │（被告）好                              │
├─┼──────────┼────────┼────────────────────┤
│五│蕭富盛              │(一)96年6月2日某時│96年6月2日4時18分39秒：(見偵3846卷p133) │
│  │（蕭富盛以0000-000-0│許，購買第二級毒│（蕭）有嗎                              │
│  │20號行動電話與甲○○│品甲基安非他命一│（被告）有咧                            │
│  │持用之0000-000-000號│包，價格為1000元│（蕭）你在山上嗎                        │
│  │行動電話之通聯內容）│                │（被告）無我在多多咧                    │
│  │                    │                │（蕭）喔我過去好了                      │
│  │                    │                │（被告）好                              │
├─┼──────────┼────────┼────────────────────┤
│六│莊炳璋              │(一)96年6月10日中 │96年6月10日11時18分25秒：(見偵3846卷p116│
│  │（莊炳璋以0000-000-0│午某時許，購買第│（莊）點兄                              │
│  │01號行動電話與甲○○│二級毒品甲基安非│（被告）是                              │
│  │持用之0000-000-000號│他命一包（約0.4 │（莊）現在有辦嗎                        │
│  │行動電話之通聯內容）│公克），價格為  │（被告）有啊                            │
│  │                    │1000 元         │（莊）你先讓我差一下我星期一在給你      │
│  │                    │                │（被告）嗯                              │
│  │                    │                │（莊）啊                                │
│  │                    │                │（被告）好啊                            │
│  │                    ├────────┼────────────────────┤
│  │                    │(二)96年6月14日20 │96年6月14日19時15分15秒：(見3846卷p116反│
│  │                    │時許，購買第二級│（莊）黑點                              │
│  │                    │毒品甲基安非他命│（被告）是                              │
│  │                    │一包（約0.4公克 │（莊）你那裡有嗎                        │
│  │                    │），價格為1000元│（被告）有咧                            │
│  │                    │                │（莊）你知道我是誰嗎                    │
│  │                    │                │（被告）誰                              │
│  │                    │                │（莊）我就黑耶他朋友那個啊              │
│  │                    │                │（被告）喔                              │
│  │                    │                │（莊）我先跟你拿500差500啦              │
│  │                    │                │（被告）喔                              │
│  │                    │                │（莊）可以嗎                            │
│  │                    │                │（被告）好啊                            │
│  │                    │                │（莊）你在哪裡                          │
│  │                    │                │（被告）無你來到五育高中那裡            │
│  │                    │                │（莊）一樣那裡嗎                        │
│  │                    │                │（被告）是                              │
│  │                    │                ├────────────────────┤
│  │                    │                │96年6月14日19時25分47秒：               │
│  │                    │                │（莊）黑點兄我到了                      │
│  │                    │                │（被告）好                              │
├─┼──────────┼────────┼────────────────────┤
│七│陳孟宏              │(一)96年6月13日某 │96年6月13日14時29分37秒：(見偵3846卷p32)│
│  │（陳孟宏以0000-000-0│時許，購買第二級│（宏）點叔耶                            │
│  │41號行動電話與甲○○│毒品甲基安非他命│（被告）是                              │
│  │持用之0000-000-000號│一包，價格為500 │（宏）我是阿宏                          │
│  │行動電話之通聯內容）│元              │（被告）是                              │
│  │                    │                │（宏）你人在山上嗎                      │
│  │                    │                │（被告）無啊                            │
│  │                    │                │（宏）無在哪裡                          │
│  │                    │                │（被告）在南投咧                        │
│  │                    │                │（宏）手頭有粗的嗎                      │
│  │                    │                │（被告）有咧                            │
│  │                    │                │（宏）能給我欠500嗎我晚上拿再一起拿給你 │
│  │                    │                │（被告）不好咧                          │
│  │                    │                │（被告與宏談論買賣毒品一事）            │
│  │                    │                │（宏）啊                                │
│  │                    │                │（被告）我人在南投你不要跟建昌拿喔      │
│  │                    │                │（宏）建昌我錢給他他就還沒有東西        │
│  │                    │                │（被告）哪有可能                        │
│  │                    │                │（宏）他就說他要轉回去名間哩            │
│  │                    │                │（被告）嗯                              │
│  │                    │                │（宏）前些天就跟我說大塊的找你拿難三的找│
│  │                    │                │      他拿我說哭夭不是都一樣我就找誰拿就│
│  │                    │                │      好了前天他就沒有東西我才找你拿拿來│
│  │                    │                │      止他前些天就在那裡嚷嚷叫電話一直打│
│  │                    │                │      我說你也要看我現在有錢嗎不是閒閒都│
│  │                    │                │      準備4、5千在等                    │
│  │                    │                │（被告）嗯                              │
│  │                    │                │（宏）點叔你在哪裡我先跟你拿500我晚上拿 │
│  │                    │                │      再扣起來我晚上會再拿你在哪裡      │
│  │                    │                │（被告）我在總局啊                      │
│  │                    │                │（陳）郵局總局                          │
│  │                    │                │（被告）郵局總局                        │
│  │                    │                │（宏）這樣我來那裡找你                  │
│  │                    │                │（被告）你來再打電話給我                │
│  │                    │                │（宏）到總局附近打給你                  │
│  │                    │                │（被告）嗯                              │
└─┴──────────┴────────┴────────────────────┘


司法院資訊處製作；財團法人民間司法改革基金會備份。
